Inventaris van het archief van de familie von Baumhauer, 1513-2005
Nationaal Archief, Den Haag
Charles Matthieu BAUMHAUER, geboren Amsterdam 5.9., gedoopt (WR) 23.9.1779, Koopman Firma Goddert Cappel, Bestuursambtenaar Oost-Indië, overleden Welterevreden (Java) 9.5.1834.
Clara Paulina BAUMHAUER, gedoopt (EL) Amsterdam 24.10.1780, overleden Cleve 8.8.1827; ∞ (Ondertrouw Amsterdam 13.6.1805) Joseph Jean Charles de MULDER, geboren Gent 1779, (RK), Koopman.
Anna Ernestina BOOMHOUER/BAUMHAUER, gedoopt (EL) Amsterdam 16.12.1781, overleden Amsterdam 6.8.1849; ∞ (Ondertrouw Amsterdam 7.5.1802) Abraham VAN DE VELDE, gedoopt (NH) Amsterdam 19.2.1775, Textielkoopman, overleden Heemstede/Lommerrijk 26.8.1841, zoon van Abraham van de Velde, Koopman, en Anna Libarius.
Anna Helena Wilhelmina BOOMHOUER/BAUMHAUER, gedoopt (EL) Amsterdam 10.12.1782, overleden Amsterdam, begraven Nieuwezijds Kapel 19.7.1783.
Sibilla Catharina BOOMHOUER/BAUMHAUER, gedoopt (EL) Amsterdam 15.12.1783, overleden Amsterdam, begraven Nieuwezijds Kapel 22.8.1788.
Guillaume Theodore/Willem Theodorus (von) BAUMHAUER, geboren Amsterdam 22.1., gedoopt (WR).3.2.1785, volgt XIIIb.
Matthieu Jacques Reinhard BAUMHAUER, geboren Amsterdam 26.2., gedoopt (WR) 5.3.1789, volgt XIIIc.
XIIIa. Jean/Jan BAUMHAUER, geboren Amsterdam 30.9., gedoopt (WR) 2.10.1777, Koopman Firma Goddert Cappel, overleden Amsterdam 18.12.1822; ∞ (Ondertrouw Amsterdam 3.12.1802) Anna de la COURT, geboren Amsterdam 8.7., gedoopt (WR) 2.8.1780, overleden Utrecht 15.11.1817, dochter van Mr. Pieter de la Court en Catharina Sophia Ravensbergh.
Kind:
Helena Maria (Hélène) BAUMHAUER, geboren Utrecht 14.11., gedoopt (WR) 24.12.1809, overleden Leuven 28.6.1870; ∞ Utrecht 9.7.1835 William John Pieter Baron TAETS VAN AMERONGEN, geboren Winterbourn 24.8.1811, Kamerheer des Konings overleden Utrecht 11.4.1882, zoon van Aarnoud Joost Baron Taets van Amerongen, Kamerheer des Konings, en Henriette Maria de Smeth.
XIIIb. Guillaume Theodore/Willem Theodorus (von) BAUMHAUER, geboren Amsterdam 22.1., gedoopt (WR) 3.2.1785, Procureur Generaal, overleden Utrecht 11.12.1849, begraven Utrecht; ∞ Amsterdam 30.3.1815 Apollonia Joanna CROESE, gedoopt (NH) Amsterdam 26.1.1791, overleden Amsterdam 22.12.1854 dochter van Hendrik Croese, Koopman, en Jannetje Roelans.
Kinderen:
Marie Matthieu von BAUMHAUER, geboren Brugge 6.4.1816, Dr. phil., Dr. jur, Statisticus, overleden Delft 6.2.1878; ∞ Amsterdam 27.4.1858 Maria Paulina ECKSTEIN, geboren Amsterdam 6.1.1819, overleden Dresden 21.9.1872, dochter van Wilhelm Eckstein, Koopman, en Jeanette Frederika Peill.
Henri Jean BAUMHAUER, geboren Brussel 7.10., gedoopt 16.11.1817, overleden Brussel 26.7.1818.
Emile Jean Guillaume von BAUMHAUER, geboren Brussel 29.1.1819, Dr. phil., Dr. med., Hoogleraar in de Verloskunde, overleden Utrecht 8.2.1849, begraven Utrecht; ∞ Deventer 7.12.1848 Paulina Odilia FETMENGER, geboren Deventer 15.3.1826, overleden Deventer 12.8.1894, dochter van Godfried Pieter Fetmenger, Grondeigenaar, en Paulina Visser.
4. Edouard Henri von BAUMHAUER, geboren Brussel 18.9.1820, volgt XIVa.
Theodore Charles Matthieu von BAUMHAUER, geboren Brussel 17.11.1823, volgt XIVb.
XIVa. Edouard Henri von BAUMHAUER, geboren Brussel 18.9.1820, Dr. phil., Dr. rer. nat. Hoogleraar in de Scheikunde, Secretaris van de Hollandsche Maatschappij van Wetenschappen, overleden Haarlem 18.1.1885, begraven Haarlem; ∞ Arnhem 14.7.1848 Elisabeth Catharina Petronella BOONEN, geboren Arnhem 28.5.1823, overleden Haarlem 17.4.1889, begraven Haarlem, dochter van Mr. Hendrik Richard Boonen, Ontvanger der Registratie en Bewaarder der Hypotheken, en Adriana Martina van IJzendoorn.
Kinderen:
Apollonia Wilhelmina von BAUMHAUER, geboren Arnhem 8.7.1849, overleden Amsterdam 4.1., begraven Haarlem 7.1.1928.
Adriana Henriette von BAUMHAUER, geboren Amsterdam 24.2.1851, overleden Haarlem 22.11.1911, begraven Haarlem; ∞ Haarlem 30.10.1873 Willem Philip TEDING VAN BERKHOUT, geboren Haarlem 1.9.1851, Directeur van de Nederlandsche Maatschappij voor Kunstmesting, Burgermeester van Haarlemmerliede en Spaarnwoude, overleden Haarlem 31.12.1905, zoon van Jonkheer Mr. Jan Pieter Teding van Berkhout, Advocaat en Rechter, en Geertruida Maria Helmolt.
Edouard Marie von BAUMHAUER, geboren Amsterdam 23.11.1853, volgt XVa.
XVa. Edouard Marie von BAUMHAUER, geboren Amsterdam 23.11.1853, Dr. jur., Officier van Justitie, overleden Amsterdam 30.3.1907, begraven Haarlem; ∞ Leeuwarden 22.9.1887 Elisabeth MENALDA, geboren Leeuwarden 31.10.1858, overleden Amsterdam 12.10.1939, begraven Haarlem, dochter van Gillis Menalda, Wijnhandelaar, en Rijkje Harmens.
Kinderen:
Frederica Catharina von BAUMHAUER, geboren Haarlem 13.8.1888, overleden Amsterdam 15.4.1901, begraven Haarlem.
Edouard Henri von BAUMHAUER, geboren Haarlem 10.2.1890, volgt XVIa.
Albert Gillis von BAUMHAUER, geboren Heerenveen 10.10.1891, volgt XVIb.
XVIa. Edouard Henri von BAUMHAUER, geboren Haarlem 10.2.1890, Dr. jur., Advocaat, overleden Amsterdam 4.5.1950, begraven Haarlem; ∞ Rotterdam 30.10.1922 Hermina Jacoba Johana RIBBINK, geboren Rotterdam 4.7.1895, Advocaat, overleden Amsterdam 16.2.1986, dochter van Herminius Carl Georg Ludolf Ribbink, Arts, en Clasina Maria Moll.
Kinderen:
Clazina Elisabeth Apollonia von BAUMHAUER, geboren Amsterdam 4.9.1923, Advocaat, overleden Amsterdam 29.10.1984; ∞ I. Nunspeet 17.4.1944 Willem Antonie Gerard WOLFFENSPERGER, geboren Zwolle 28.4.1915, Arts/Anesthesist, overleden Amsterdam 30.6.1969, zoon van Pieter Wolffensperger, Ingenieur Provinciale Waterstaat Overijssel, en Gerritje Lindeyer; ∞ II Amsterdam 15.5.1948 Jan Houwink, geboren Almelo 4.9.1913, Advocaat, zoon van Mr. Jan Houwink, President van de Rechtbank te Arnhem en Pauline Louise Rethaan Macaré, overleden Amsterdam 28.11.1999.
Elisabeth Apollonia Hermina von BAUMHAUER, geboren Amsterdam 21.2.1928, Medewerkster Kadaster, overleden Amsterdam 1.7.1999.
Anna von BAUMHAUER, geboren Amsterdam 6.8.1929, overleden Amsterdam 11.8.1929.
Eduard Mari Herminius von BAUMHAUER, geboren Amsterdam 2.3.1931, volgt XVIIa.
Herminius Mathieu von BAUMHAUER, geboren Amsterdam 24.4.1934, Jurist, overleden Amsterdam 30.7.1996, begraven Oud-Leusden.
XVIIa. Edouard Mari Herminius von BAUMHAUER, geboren Amsterdam 2.3.1931, Jurist; ∞ ’s-Gravenhage 31.8., kerkelijk Amsterdam (Dg) 3.9.1955 Leonie PINTO, geboren ’s-Gravenhage 16.1.1924.
Kinderen:
William Theodorus Gustaaf von BAUMHAUER, geboren Larissa 28.9.1961, volgt XVIIIa.
Ernest Richard Antoine von BAUMHAUER, geboren Athene 14.12.1963, volgt XVIIIb.
XVIIIa. William Theodorus Gustaaf von BAUMHAUER, geboren Larissa 28.9.1961, Restaurateur antieke auto’s; ∞ Delft 9.8.1985 Gabrielle Pauline Adriana de MURALT, geboren ’s-Gravenhage 6.1.1962, Communicatie-adviseur, dochter van Jonkheer Willem Frederik Martin de Muralt en Hilligje Gerdina Stuiver.
Kinderen:
Malou Guusje von BAUMHAUER, geboren Delft 14.1.1988.
Mauk Nicolai von BAUMHAUER, geboren Delfgauw 25.1.1990.
Nina Sophie von BAUMHAUER, geboren Zoetermeer 19.11.1997.
XVIIIb. Ernest Richard Antoine von BAUMHAUER, geboren Athene 14.12.1963, Bedrijfsleider; (∞) Drs. Majolie Agatha GROOTERS, geboren ’s-Gravenhage 19.11.1971, Psychologe, dochter van Andreas Grooters en Maria Carolina Agatha Spanjaard.
Kinderen:
Sofie Agatha Leonie von BAUMHAUER, geboren ’s-Gravenhage 8.1.2001
Julie Maria Andrea von BAUMHAUER, geboren ‚s-Gravenhage 13.1.2003
XVIb. Albert Gillis von BAUMHAUER, geboren Heerenveen 10.10.1891, Luchtvaartingenieur, overleden Alder (USA) 18.3.1939, begraven Haarlem; ∞ Assen 12.5.1919 Hildegonda Johanna OLDENHUIS GRATAMA, geboren Hoogeveen 7.7.1895, overleden Amsterdam 6.12.1986, dochter van Menno Oldenhuis Gratama, Rechter, en Jeannette Woltera Frédérique Kymmel.
Kinderen:
Eduard Mari von BAUMHAUER, geboren Rotterdam 30.5.1920, Student Technische Hogeschool Delft, overleden (op zee) 27.2.1941, begraven Haarlem 16.1.1946.
Jeanette Wolthera Frédérique von BAUMHAUER, geboren Amsterdam 3.7.1927, Humanistisch Raadsvrouwe; ∞ Amsterdam 7.5.1955 Albertus Henricus KLEIN, geboren 24.7.1926, zoon van Frans Albert Klein, Ingenieur, en Martina Hoogervorst, overleden Amsterdam …. 01.2005.
Elisabeth von BAUMHAUER, geboren Amsterdam 24.6.1929, Dr. rer. soc., overleden Nijkerk 29.10.1989; ∞ Amsterdam 16.9.1950 Barend VAN MARWIJK KOOY, geboren Bandung 28.12.1919, Advocaat en Procureur, zoon van Samuel van Marwijk Kooy, Planter Oost-Indië, en Mary Georgine Johanna Driessen.
XIVb. Theodore Charles Matthieu von BAUMHAUER, geboren Brussel 17.11.1823, Dr. phil., Dr. theol., Predikant, overleden Zutphen 24.9.1900; ∞ Haarlem 8.5.1851 Dorothea Wilhelmina VAN BEMMELEN, geboren Haarlem 23.6.1823, overleden ’s-Gravenhage 11.12.1908, dochter van Jacobus Albertus van Bemmelen, Arts, en Henriette Cordula Catharina Begram.
Kinderen:
Apollonia Johanna Wilhelmina von BAUMHAUER, geboren Geervliet 5.6.1852, (NH), overleden Delft 3.5.1937; ∞ Zutphen 31.7.1873 Jan CAMPERT, geboren Zutphen 6.4.1847, Leraar, Onderwijsinspecteur, overleden Gorssel 6.6.1917, zoon van Petrus Remco Campert, Hoofd Lagere School, en Johanna Berendina ten Kate.
Henriëtte Jacoba von BAUMHAUER, geboren Zutphen 17.2.1855, overleden ’s-Gravenhage 15.4.1925; ∞ I. Zutphen 30.9.1880 Mathield Marie Willem PENNINK, geboren IJsselstein 1.11.1856, Advocaat, Ambtenaar Oost-Indië, overleden Batavia/Madeira voor 21.8.1884, zoon van Jacobus Reinier Karel Pennink en Mathilda Maria Wilhelmina Maas; ∞ II. Zutphen 29.3.1902 Elias FABIUS, geboren Amsterdam 30.8.1846, Assuradeur te Soerabaja, overleden ’s-Gravenhage 20.8.1906, zoon van Frederik Willem Fabius, Notaris, en Gabrielle Theodora Johanna Canneman.
Marie Matthieu von BAUMHAUER, geboren Zutphen 7.9.1857, overleden Zutphen 18.12.1858.
Paul Matthieu von BAUMHAUER, geboren Zutphen 8.6.1859, Dr. rer. pol., Leraar, overleden Leiden 11.12.1920.
Odilia Emilie von BAUMHAUER, geboren Zutphen 9.2.1861, overleden Gorssel 9.2.1899.
XIIIc. Matthieu Jacques Reinhard BAUMHAUER, geboren Amsterdam 26.2., gedoopt (WR) 5.3.1789, Secretaris Nederlandse Gouverneur te Malakka, overleden Malakka 26.5.1822; ∞ Malakka 3.10.1818 Emilie Thomassine DERVILLER, geboren Isle de France 1800, begraven Weltevreden (Java) 22.9.1828, dochter van Baron Charles Louis Melchior Derviller, Leger-officier, en Geneviève Adelaide Fortin, opgevoed door Jan Samuel Timmerman Thijssen, Nederlandse Gouverneur van Malakka en Gesina Couperus.
Kind:
Jan Willem Samuel (von) BAUMHAUER, geboren Malakka 1.3., gedoopt (NH) 9.4.1820, volgt XIVc.
XIVc. Jan Willem Samuel von BAUMHAUER, geboren Malakka 1.3., gedoopt (NH) 9.4.1820, Jurist, Assistent-Resident Nederlands Oost-Indië, overleden Arnhem 28.4.1884, begraven Arnhem; ∞ Arnhem 23.9.1852 Christina Geziena REINDERS, geboren Rheden 30.12.1825, overleden Arnhem 24.8.1886, dochter van Reinder Reinders, Timmerman, en Geziena Blom. (∞) de Javaanse vrouw SARINA.
Kind:
Maria Sjoers von BAUMHAUER, geboren Batavia 24.1.1852 of 1854, overleden Oosterbeek 6.12.1932, begraven Oosterbeek; ∞ Arnhem 12.9.1888 Willem STOELLER, geboren Rotterdam 9.3.1858, (EL), Brandbode, overleden Oosterbeek 8.2.1925, begraven Oosterbeek, zoon van Jacobus Christoffel Stoeller, Goudsmid/Terra-Cottafabrikant, en Dorothea Catharina Maria Fortmeijer.
Genealogie Familie Boonen
Voor de reconstructie van de eerste drie generaties is mede gebruik gemaakt van de aantekeningen verzameld door Jhr. Henk Laman Trip (in Familiearchief Van Beuningen inv. no. 97), waaronder een geschrift De afstamming van het Harderwijker geslacht Boonen door een zekere W.W. v. R. Van belang waren hierbij de volgende akten in de Harderwijker Recognitieboeken: 31 mei 1589 (generatie I en II), 13 mei 1626 (generatie II) en 2 januari 1642 (generatie II en III). Overige bronnen: doop-, trouw- en begraafboeken van Harderwijk (zij het met hiaten) tot 1811 en de Burgerlijke Stand vanaf 1811.
I Gerrit ..................
geboren ca. 1515
Kinderen:
Evert Gerrits, geboren ca. 1550, overleden vóór mei 1589, volgt II
Boon Gerrits, geboren ca. 1540, overleden tussen 1583 en 1588, getrouwd met Lubbertje van Tongeren, wonende in de Vijhestraat te Harderwijk
Brandt Gerrits, geboren ca. 1550, overleden na 1589
Lubbertje Gerrits, geboren ca. 1550, overleden na 1589
II Evert Gerrits
geboren ca. 1550, overleden vóór mei 1589
trouwde ca. 1575 met Lijsbeth Jans (geboren ca. 1550, overleden na 1589)
Kinderen:
Gerrit Everts, geboren Harderwijk ca. 1580- overleden tussen 1626 en 1642,
volgt III
Jan Everts, geboren Harderwijk ca. 1580- overleden na 1642
ondertrouwde Harderwijk 9 juli 1612 met Rijksken Wouters ook wel Jans (geboren Elspeet ca. 1580 – overleden Harderwijk na 1650).
Hadden een tweeling: Henrick en Boon, gedoopt Harderwijk 22 november 1618.
III Gerrit Everts
geboren Harderwijk ca. 1580
overleden Harderwijk tussen 1626 en 1642
Ondertrouwde Harderwijk 2 april 1609 met Weijme Gerrits uit Ermelo
Kinderen:
Boon Gerrits (ca. 1615-1665) volgt IV
Wouter Gerrits (ca. 1620-vóór1704), gehuwd Harderwijk 24 december 1643 met Aeltje Gerrits (ca. 1625-na 1704). Zij hadden twee zonen: Gerrit Woutersen de oude en Gerrit Woutersen de jonge
Lubbertje Gerrits, gedoopt Harderwijk 5 september 1621- overleden vóór 1680, gehuwd met Jan Jacobs
IV Boon Gerrits (ca. 1615-1665), schipper te Harderwijk
Geboren ca. 1615 – begraven Harderwijk 24 juni 1665
Eerste huwelijk Harderwijk 12 augustus 1640 met Swaentje Hendriks (geb. ca. 1620 -begraven Harderwijk 4 april 1652)
Kind:
Gerrit Boonen gedoopt Harderwijk 24 april 1646, trouwde Harderwijk 8 januari 1672 Henrijkjen Jansdr. (ca 1646- ca.1672/73)
Hertrouwde Harderwijk 13 december 1674 met Betje Roeloffs
Vier kinderen: Swaentgen, Boon, Roelof en Jan Gerrits
Tweede huwelijk Harderwijk 9 jan. 1653 met Dircxken Jans, geboren Harderwijk ca. 1635 - begraven Harderwijk 25 okt. 1687. Zij hertrouwde Harderwijk ... juli 1666 met Dirck Andriessen en op 18 januari 1674 met Nicolaes Chevereux, geboren St. Tolet in Angoulème ca. 1645 - begraven Harderwijk 8 juni 1722
Kinderen:
Dir(c)k Boonen (ca. 1654-1720), volgt V
Gerritje Boonen (ca. 1657-1700), trouwde Harderwijk 16 maart 1684 met Jan van Voorst (geboren Amsterdam ca. 1660- begraven Harderwijk 17 mei 1727), kapitein van de schutterij en ontvanger van het Ambt Ermelo
V Dir(c)k Boonen (ca. 1654-1720), burgemeester en houtkoopman te
Geboren Harderwijk circa 1654
Trouwde Elspeet 17 maart 1700 met Hendrickje Jans (geboren Elspeet ca. 1669 – begraven Harderwijk 26 januari 1702), dochter van Jan Lubberts en Ermgard (Erwaertien) Everts uit Elspeet
Uit dit huwelijk:
Hendrik Boonen (1702-1786) volgt VI
VI Hendrik Boonen (1702-1786), burgemeester en houtkoopman te Harderwijk
Gedoopt Harderwijk 20 januari 1702
Eerste huwelijk: Voorst 12 juli 1723 met Adriana Bredius, geboren Pijnacker 24 oktober 1693 – begraven Harderwijk 21 juni 1752, dochter van Ds Abraham Bredius (predikant) en Maria van Castricum
Kinderen:
Maria Theodora Boonen gedoopt Harderwijk 24 mei 1724 – begraven Harderwijk 31 aug. 1724
Dirk Boonen 1725-1802, volgt VII a
Abraham Bredius Boonen 1727 – 1811, volgt VIIb
Tweede huwelijk: Hierden 16 juli 1753 met Hendrina Ravensberg, gedoopt 23 augustus 1716 – begraven Harderwijk 15 januari 1784, dochter van Simon Ravensbergh (koopman) en Henrica van Loo.
Overleden Harderwijk 29 oktober, begraven 4 november 1786
VIIa Mr. Dirk Boonen (1725-1802), burgemeester en curator van de Gelderse Academie te Harderwijk
Geboren Harderwijk 20, gedoopt 21 sept. 1725
Eerste huwelijk Utrecht 13 januari 1761 met Eva Susanna Lijnslager (gedoopt Amsterdam in de Zuiderkerk 18 maart 1722 - overleden Harderwijk 29 juni 1767), dochter van Hendrik Lijnslager en Jacoba van de Blocquery.
Tweede huwelijk Hierden 13 april 1783 met Catharina Cornelia de Graet (gedoopt Haarlem 23 mei 1738 - begraven Harderwijk 3 februari 1813), dochter van Cornelis de Graet (koopman) en Cathalina Kolden.
Curator van de Academie te Harderwijk (1793-1802)
Overleden Harderwijk 5 maart 1802, begraven in de Grote Kerk aldaar.
VIIb Ds. Abraham Bredius Boonen (1727-1811), Hervormd predikant
Gedoopt Harderwijk 20 februari 1727
Predikant in Angerlo (1755-1757), Beekbergen (1757-1759), Hattem (1759-1767) en Nijmegen (1767-1807)
Trouwde Hattem op 29 januari 1760 (ondertrouw 11 januari Amsterdam) met Sara Maria Dusart geboren Amsterdam 23, gedoopt Noorderkerk 26 sept. 1736 - begraven Nijmegen Stevenskerk 20 april 1802, dochter van Isaac Dusart jr en Anna Maria van Rensselaer
Overleden Nijmegen 8 augustus 1811 op de Korenmarkt
Uit dit huwelijk:
Adriana Boonen, gedoopt Hattem 28 oktober 1761 – begraven Nijmegen 26 februari 1789. Trouwde Nijmegen 4 oktober 1779 met Ds. Jacob Scheidius gedoopt Wageningen 8 augustus 1754 – overleden Delft 21 juni 1801 (begraven in de Waalse kerk), Waals predikant van Nijmegen en Delft, zoon van Ds. Johannes Philippus Scheidius en Sophia van Maanen
Kinderen:
Sophie Charlotte Scheidius (1781-1836); Abraham Scheidius (1783-1824); Theodore Corneille Scheidius (1785-1827); Jean Philipp Daniel Scheidius (1787-1833) en Sara Maria Scheidius (1788-1799)
Izaac Boonen, gedoopt Hattem 29 juli 1763 – begraven Nijmegen 4 maart 1769
Theodora Eva Cornelia Boonen, gedoopt Nijmegen 16 maart 1768 - begraven Nijmegen 2 augustus 1783
Anna Maria Boonen, geboren Nijmegen 7 mei/gedoopt 12 mei 1771 - overleden Harderwijk 13 december 1859, rentenierster. Trouwde Nijmegen op 15 april 1812 met Adriaan van Oordt geboren Rotterdam 15 april 1761 - overleden Harderwijk 28 september 1831, koopman in koffie en thee te Rotterdam
Hendrik Richard Boonen (1774-1851), volgt VIII
VIII Mr. Hendrik Richard Boonen (1774-1851), jurist en hypotheekbewaarder
Gedoopt Nijmegen Stevenskerk 6 maart 1774
Ontvanger der Registratie en Hypotheekbewaarder te Arnhem van (1811-1838)
Trouwde (1e) Nijmegen 19 maart 1800 met Magdalena Johanna van IJzendoorn geboren Rotterdam 3 april 1780 – overleden Nijmegen 16 mei 1801, dochter van Pieter van IJzendoorn en Elisabeth Catharina van Beeftingh
Trouwde (2e) ’s-Gravenhage 1 maart 1816 met Adriana Martina van IJzendoorn geboren Rotterdam 19 augustus 1791 – overleden Ameide 4 april 1862, dochter van Pieter van IJzendoorn en Elisabeth Catharina van Beeftingh
Overleden Arnhem 8 juni 1851 op het landgoed “Welna” aan de Velperweg
Kind uit eerste huwelijk:
Magdalena Sara Maria Boonen (geboren Nijmegen 2 mei 1801 - overleden Rotterdam 25 februari 1825)
Trouwde Arnhem op 20 maart 1823 met Christiaan Adriaan van Oordt, geboren Rotterdam 24 oktober 1801 – overleden Rotterdam 6 februari 1831, koopman in tabak en snuif te Rotterdam
Kind:
Mr. Adriaan Mari van Oordt (geboren Rotterdam 15 mei 1824 – overleden Ermelo 24 mei 1898), advocaat, burgemeester van Westervoort en Ermelo. Kreeg met zijn vrouw Apolonia Maria Everharda de Fijne (1830-1903) negen kinderen.
Kinderen uit tweede huwelijk:
Maria Adriana Boonen geboren Arnhem 3 januari 1817 (Koningstraat) - overleden Ameide 7 december 1876 Trouwde Arnhem op 22 maart 1839 met Ds. Willem van Beuningen geboren Harlingen 2 november1811 – overleden Utrecht 13 oktober 1899, predikant van de Hervormde Gemeente te Rossem en Ameide
Pieter Boonen geboren Arnhem 16 augustus 1818 (Koningstraat) – overleden Rotterdam (Wijnhaven 391) 20 juni 1819
Paulus Boonen geboren Arnhem 11 juni 1820 – overleden Arnhem 1 mei 1827 (Koningstraat)
Elisabeth Catharina Petronella Boonen geboren Arnhem 28 mei 1823 (Koningstraat) – overleden Haarlem 17 april 1889
Trouwde Arnhem op 14 juli 1848 met Dr. Edouard Henri von Baumhauer geboren Brussel 18 september 1820 – overleden Haarlem 18 januari 1885, hoogleraar in de scheikunde te Amsterdam en secretaris van de Hollandsche Maatschappij der Wetenschappen te Haarlem
Hendrik Boonen (1828-1877), volgt VI
IX Ds. Hendrik Boonen (1828-1877), Hervormd predikant
Geboren Arnhem 21 augustus 1828
Predikant van Nieuwer ter Aa (1853-1856), Noordwijk-Binnen (1856-1859) en Middelburg (1859-1871)
Trouwde Arnhem 8 september 1853 met Henriëtte Rutgera Veldwijk geboren Meteren 17 januari 1827 – overleden Arnhem 27 maart 1900, dochter van Ds. Hendrik Jan Veldwijk (Hervormd predikant) en Geertruij Maria Stuffken
Overleden Arnhem 1 juni 1877
Begraven op de begraafplaats “Moscowa” te Arnhem
Kinderen:
Hendrik Adriaan Abraham Boonen geboren Nieuwer ter Aa 4 maart 1855 – overleden Nieuwer ter Aa 19 juli 1855
Geertruida Maria Egberta Boonen geboren Nieuwer ter Aa 26 april 1856 – overleden Velp 1 oktober 1926), volgt X
Mr. Hendrik Richard Adriaan Boonen geboren Noordwijk-Binnen 18 november 1857 – overleden Arnhem 9 januari 1916, rechter te Rotterdam en Arnhem. Begraven op de begraafplaats “Moscowa” te Arnhem
Henriëtte Johanna Boonen geboren Middelburg 21 maart 1862 – overleden Arnhem 20 januari 1913. Begraven op de begraafplaats “Moscowa” te Arnhem
X Geertruida Maria Egberta Boonen geboren Nieuwer ter Aa 26 april 1856 – overleden Velp 1 oktober 1926. Begraven op de begraafplaats “Moscowa” te Arnhem.
Trouwde Arnhem 29 september 1881 met Jonkheer Willem Laman Trip geboren Groningen 14 oktober 1845 – overleden Doesburg 21 juni 1894, burgemeester van Leerdam en Doesburg, zoon van Jonkheer Mr. Willem Laman Trip en Jacoba Catharina Munniks
Kinderen:
Jhr. Mr. Hendrik Richard Adriaan Laman Trip geboren Vlissingen 12 september 1882 – overleden Arnhem 21 juni 1962, advocaat te Arnhem en burgemeester van Doorwerth tot 1923. Begraven op de begraafplaats “Moscowa” te Arnhem.
Jkvr. Jacoba Catharina Laman Trip geboren Gorinchem 27 april 1886 - overleden Velp 10 november 1959. Begraven op de begraafplaats “Moscowa” te Arnhem.
Overzicht van de bij de vererving van de collectie portretten, miniaturen en documenten van de schilder Adriaan van der Werff betrokken familieleden
Generatie I
Ridder Adriaen van der Werff, kunstsschilder x Delfshaven 19 augustus 1687 Margaretha Rees
geb. Kralingen 21 januari 1659 – ov. Rotterdam 12 november 1722 geb. Rotterdam 15 juni 1669 – ov. Rotterdam 2 juni 1732
Generatie II
Maria van der Werff x Rotterdam 22 juni 1717 Adriaan Brouwer (schepen te Rotterdam)
geb. Rotterdam 28 april 1692 (gedoopt 1 mei 1692)– ov. Rotterdam 8 juli 1731 geb. Gorinchem 28 mei 1682 – begr. Dordrecht 1 april 1750
Generatie III
Margaretha Maria Brouwer Adriana Martina Brouwer
ged. Rotterdam 31 dec. 1719 geb. Rotterdam 14 mei 1721
begr. Dordrecht 23 juni 1784 begr. Rotterdam 23 april 1763
x Rotterdam 15 mei 1737 x Rotterdam 29 juli 1740
Aernout Gevers (schepen) Hendrik van Beeftingh (schepen)
ged. Rotterdam 25 mei 1714 geb. Rotterdam 18 april 1711
begr. Dordrecht 20 maart 1788 ov. Rotterdam 10 sept. 1797
Vervolg Generatie IV
Generatie IV
Paulus Gevers (schepen) Adriaan Gevers Abraham Gevers (schepen) Elisabeth Catharina van
Rotterdam 1738-1797 Rotterdam 1740-1801 Rotterdam 1742-1827 Rotterdam 1751-1835
x 1775
Pieter van IJzendoorn (schepen)
Rotterdam 1749-1818
Vervolg Generatie V
Generatie V
Adriana Martina van IJzendoorn x 1816 Mr. Hendrik Richard Boonen (hypotheekbewaarder)
1791-1862 1774-1851
Generatie VI
Maria Adriana Boonen Elisabeth Catharina Petronella Boonen Ds. Hendrik Boonen (predikant)
1817-1876 1823-1889 1828-1877
x Arnhem 1839 x Arnhem 1848 x Arnhem 1853
Ds. Willem van Beuningen (predikant) Henriëtte Rutgera Veldwijk Dr. Edouard Henri von Baumhauer(hoogleraar)
1811-1899 1820-1885 1827-1900
Vervolg Generatie VII
Generatie VII
Mr. Hendrik Richard Adriaan Boonen (rechter) Henriette Johanna Boonen (rentenierster) Geertruida Maria Egberta Boonen
1857-1916 1862-1913 1856–1926
x Arnhem 1881
Jonkheer Willem Laman Trip (burgemeester)
1845–1894
Vervolg Generatie VIII
Generatie VIII
Mr. Hendrik Richard Adriaan (Henk) Laman Trip Jacoba Catharina (Coba) Laman Trip
(advocaat en burgemeester) (rentenierster)
1882-1962 1886-1959
Generatie IX
Hendrik Jan Engelbert van Beuningen
Geboren in 1920 als achterkleinzoon van Ds. Willem van Beuningen en Maria Adriana Boonen, (Zie generatie VI)
Zijn van Henk en Coba Laman Trip in 1962 geërfde schilderijen, miniaturen en documenten gaf hij in 1985 in beheer bij de Stichting “Esse non Videri” te ’s-Gravenhage
Geschiedenis van het archiefbeheer